【裁判字號】    95,訴,356
【裁判日期】    950227
【裁判案由】    毒品危害防制條例
【裁判全文】
臺灣高雄地方法院刑事判決               95年度訴字第356號
公  訴  人  臺灣高雄地方法院檢察署檢察官
被      告  乙○○
上列被告因毒品危害防制條例案件，經檢察官提起公訴（94年度
毒偵字第9885號），本院依簡式審判程序，判決如下：
    主  文
乙○○連續施用第一級毒品，累犯，處有期徒刑拾壹月；扣案第
一級毒品海洛因壹包（淨重零點壹陸公克，空包裝重零點參肆公
克，含包裝袋），沒收銷毀之。
    事  實
一、乙○○前於民國91年間因施用毒品案件，經本院以91年度毒
    聲字第7083號裁定令入戒治處所施以強制戒治1 年，自92年
    3 月5 日起送戒治所施以強制戒治，因期間屆滿3 月，其成
    效經評定為合格，無繼續戒治之必要，復經本院以92年度毒
    聲字第5352號裁定停止戒治，所餘戒治期間交付保護管束，
    嗣於92年9 月23日停止戒治釋放出所，並移監執行，至93年
    3 月4 日保護管束期滿未經撤銷，視為強制戒治執行完畢。
    又乙○○因違反毒品危害防制條例案件，經臺灣高等法院高
    雄分院以92年度上訴字第1057號判處有期徒刑1 年確定，於
    93年10月30日縮短刑期執行完畢。惟乙○○未能警惕並戒絕
    毒癮，於上開強制戒治執行完畢後5 年之內，復基於施用第
    一級毒品海洛因之概括犯意，自94年7 月中旬某日時起，至
    同年11月4 日中午12時許止，連續在其高雄縣茄萣鄉○○路
    ○段49號住處，以將海洛因摻入香菸內吸食之方式，施用第
    一級毒品海洛因多次，平均約2 、3 日施用1 次。嗣為警於
    94年11月4 日在台南市○○路與健康路口查獲其持有第一級
    毒品1 包，始知上情。
二、案經台南市警察局第六分局報告台灣台南地方法院檢察署呈
    請台灣高等法院檢察署檢察長核轉臺灣高雄地方法院檢察署
    檢察官偵查起訴。
    理  由
一、本件被告乙○○所犯係死刑、無期徒刑、最輕本刑為3 年以
    上有期徒刑以外之罪，其於準備程序就前揭被訴事實為有罪
    之陳述，經受命法官告知簡式審判程序之旨，並聽取其與公
    訴人之意見後，本院認無不得或不宜改依簡式審判程序進行
    之情形，爰依刑事訴訟法第273 條之1 第1 項規定，裁定由
    受命法官獨任進行簡式審判程序。
二、上揭事實，業據被告於本院審理時坦承不諱，且被告於94年
    11月4 日為警查獲後，經其同意採集尿液，並由其親自排放
    、於尿液瓶口（尿液編號F-388）封 緘後送驗結果，呈嗎啡
    陽性反應，有長榮大學94年11月18日確認報告1 紙在卷可佐
    。另被告持有白色粉末1 包經送鑑定結果，確含第一級毒品
    海洛因成分，有法務部調查局調科壹字第200005978 號鑑定
    通知書1 紙附卷可憑，堪認被告自白與事實相符。被告有如
    事實欄所載送強制戒治矯正紀錄，於92年9 月23日停止戒治
    釋放出所後交付保護管束並移監執行，業於93年3 月4 日保
    護管束期滿未經撤銷，視為強制戒治執行完畢，有卷附臺灣
    高等法院被告前案紀錄表、被告在監在押紀錄表各1 份可稽
    ，其於強制戒治執行完畢後5 年之內，再犯本件施用毒品之
    罪，事證明確，犯行洵堪認定，自應依法論科。
三、核被告所為，係犯毒品危害防制條例第10條第1 項之施用第
    一級毒品罪。其持有毒品進而施用，持有之低度行為應為施
    用之高度行為所吸收，不另論罪。被告先後多次施用第一級
    毒品之犯行，時間緊接，方法相同，觸犯構成要件相同之罪
    名，顯係基於概括犯意反覆為之，為連續犯，應依刑法第56
    條之規定以一罪論，並加重其刑。又被告因違反毒品危害防
    制條例案件，經臺灣高等法院高雄分院以92年度上訴字第
    1057號判處有期徒刑1 年確定，於93年10月30日縮短刑期執
    行完畢，有卷附臺灣高等法院被告前案紀錄表可查，其於有
    期徒刑執行完畢釋放後5 年之內，再犯本件有期徒刑以上之
    罪，為累犯，應依刑法第47條之規定，遞加重其刑。爰審酌
    被告經觀察、勒戒及強制戒治後，仍未能戒絕毒癮，又多次
    施用毒品，顯見其改過意志不堅，惟被告犯罪後已坦承犯行
    ，態度良好，其施用毒品頻率不高，且施用毒品行為，本質
    上乃自我戕害行為，對他人無直接侵害性及其前科素行等一
    切情狀，量處如主文所示之刑。扣案白粉1 包經鑑定結果確
    含第一級毒品海洛因成分（淨重0.16公克，空包裝重0.34
    公克），已如上述，應依毒品危害防制條例第18條第1 項前
    段，宣告沒收銷毀之。包裝袋既為包覆毒品之用，衡情與毒
    品已難以析離秤重，爰併依同條項宣告沒收銷毀，至鑑驗耗
    損之毒品既已滅失，自無庸宣告沒收銷毀，附此敘明。
據上論斷，應依刑事訴訟法第273 條之1 第1 項、第284 條之1
、第299 條第1 項前段，毒品危害防制條例第10條第1 項、第18
條第1 項前段，刑法第11條、第56條、第47條，判決如主文。
本案經檢察官甲○○到庭執行職務。
中    華    民    國    95    年    2     月    27    日
                  鳳山刑事第2 庭    法  官  李嘉益
以上正本證明與原本無異。
如不服本判決，應於收受送達後10日內向本院提出上訴書狀。
中    華    民    國    95    年    2     月    27    日
                                    書記官  呂怜勳
附錄本案論罪科刑法條：
毒品危害防制條例第10條第1項
施用第一級毒品者，處 6 月以上 5 年以下有期徒刑。


司法院資訊處製作；財團法人民間司法改革基金會備份。
